【裁判字號】    98,上易,788
【裁判日期】    981231
【裁判案由】    竊盜
【裁判全文】
臺灣高等法院高雄分院刑事判決         98年度上易字第788號
上  訴  人
即  被  告  甲○○
上列上訴人因被告竊盜案件，不服臺灣屏東地方法院98年度易字
第588 號中華民國98年7 月31日第一審判決（起訴案號：臺灣屏
東地方法院檢察署98年度偵字第2531號），提起上訴，本院判決
如下：
    主  文
原判決撤銷。
甲○○犯竊盜罪，處有期徒刑貳月，如易科罰金，以新台幣壹仟
元折算壹日。又犯踰越安全設備竊盜罪，處有期徒刑陸月，如易
科罰金，以新台幣壹仟元折算壹日。應執行有期徒刑柒月，如易
科罰金，以新台幣壹仟元折算壹日。
    事  實
一、甲○○意圖為自己不法所有，基於竊盜之犯意，先於民國97
    年10月26日下午6 時許，在新竹市○○街241 號地中海餐廳
    ，徒手竊取餐廳所有木瓜螺1 個（價值約新台幣300 元），
    得手後隨即離去，旋為餐廳員工乙○○發現及時追回。又另
    行意圖為自己不法所有，亦基於竊盜之犯意，於97年10月27
    日上午5 時25分許，至上開地中海餐廳，因餐廳後方玻璃窗
    戶未鎖，乃攀爬踰越玻璃窗安全設備入內，徒手竊取餐廳所
    有放置櫃檯內之現金新台幣（下同）1 萬元及洋酒6 瓶（價
    值約2 萬元）得手，而後將洋酒及現金供己飲用、花用殆盡
    。嗣經警調閱餐廳監視錄影帶而循線查知上情。
二、案經新竹市警察局第一分局移送臺灣新竹地方法院檢察署檢
    察官移轉臺灣屏東地方法院檢察署檢察官偵查起訴。
    理  由
一、上開事實，有地中海餐廳監視錄影帶翻拍照片附卷可稽（見
    偵查卷1 第9 頁），且被告亦自承先後2 次竊盜之情，核與
    上開證據相符，被告之自白即堪信與事實相符。至被告固辯
    稱其因憂鬱症用藥物，行竊時有精神耗弱情形等語，並提出
    泰祥診所診斷證明書、安泰醫院診斷證明書為證。然依安泰
    醫院診斷證明書、泰祥診所診斷證明書所記載，僅足佐被告
    曾於96年間因鴉片類濫用、睡眠障礙、其他未分類之憂鬱性
    疾患至安泰醫院求診及服用藥物治療，於97年間因睡眠障礙
    至泰祥診所求診及服用藥物治療，尚無從據以證明被告行竊
    時有精神耗弱之情形，況被告竊取地中海餐廳所有木瓜螺1
    個得手後隨即離去，經餐廳員工追及而返還，另利用夜間無
    人之際攀爬地中海餐廳玻璃窗入內及在櫃檯竊取現金1 萬元
    、洋酒6 瓶得手，其後加以飲畢及花用殆盡，觀諸上開情節
    ，被告行竊時顯無因精神障礙，致其辨識行為違法或依其辨
    識而行為之能力顯著降低，被告此部分所辨即無足採。從而
    ，被告先後竊盜犯行，事證明確，堪以認定。
二、核被告先後所為，各係犯刑法第320 條第1 項之竊盜罪及同
    法第321 條第1 項第2 款之踰越安全設備竊盜罪。被告所犯
    2 罪，時間不同，行為態樣不同，顯係犯意各別，應分論併
    罰。
三、原審據以論處被告罪刑，固非無見。惟查：(一)被告所犯普通
    竊盜罪係最重本刑為5 年以下有期徒刑以下之刑之罪，且原
    判決宣告有期徒刑2 月，然未依刑法第41條第1 項前段宣告
    易科罰金之折算標準，自有未當。(二)被告攀爬餐廳玻璃窗入
    內竊取現金1 萬元及洋酒6 瓶價值約3 萬元，造成餐廳損害
    尚非鉅大，且被告事後已有悔意，並賠償被害人達成民事和
    解，有和解書在卷足憑（見本院卷第49頁），原判決量處被
    告有期徒刑10月，尚嫌過重。被告上訴意旨以原判決量刑過
    重，指摘原判決不當，就踰越安全設備竊盜罪部分雖有理由
    ，普通竊盜罪部分為無理由，惟原判決就普通竊盜罪部分既
    另有上開可議，自應由本院將原判決撤銷改判。爰審酌被告
    前曾犯毒品等罪，仍在假釋期間，有被告前案紀錄表在卷可
    憑，竟不知警惕，復為圖不勞而獲而竊取他人之財物，惟被
    告造成餐廳損害尚非鉅大，且被告事後已有悔意，並賠償被
    害人達成民事和解等一切情狀，分別量處如主文所示之刑，
    併各諭知易科罰金之折算標準，並定其應執行之刑及諭知易
    科罰金之折算標準。
四、被告經合法傳喚，無正當理由不到庭，不待其陳述逕行判決
    。
據上論結，應依刑事訴訟法第371 條、第369 條第1 項前段、第
364 條、第299 條第1 項前段，刑法第320 條第1 項、第321 條
第1 項第2 款、第41條第1 項前段、第51條第5 款，判決如主文
。
本案經檢察官李門騫到庭執行職務。
中    華    民    國    98    年    12    月    31    日
                  刑事第八庭    審判長法  官   洪兆隆
                                      法  官   張盛喜
                                      法  官   郭玫利
以上正本證明與原本無異。
不得上訴。
中    華    民    國    98    年    12    月    31    日
                                      書記官   楊茱宜
附錄本件判決論罪科刑法條
中華民國刑法第320條第1項：
意圖為自己或第三人不法之所有，而竊取他人之動產者，為竊盜
罪，處5 年以下有期徒刑、拘役或 5 百元以下罰金。
中華民國刑法第321條第1項第2款：
犯竊盜罪而有左列情形之一者，處6 月以上、5 年以下有期徒刑
：
二、毀越門扇、牆垣或其他安全設備而犯之者。

司法院資訊處製作；財團法人民間司法改革基金會備份。
